【裁判字號】    90,交抗,11
【裁判日期】    891222
【裁判案由】    聲明異議
【裁判全文】
臺灣高等法院高雄分院刑事裁定                        九十年度交抗字第一一號
    抗告人即
    受處分人  甲○○
右列抗告人因違反道路交通管理處罰條例案件，不服臺灣屏東地方法院八十九年度交
聲字第二三號中華民國八十九年十二月二十二日裁定，提起抗告，本院裁定如左：
    主  文
抗告駁回。
    理  由
一、本件抗告意旨略以：(一)臺灣屏東地方法院法官開庭訊問抗告人時，問抗告人是否
    仍有異議，且明示本案結果，使抗告人不知如何陳述。(二)抗告人親眼目賭警員將
    吹氣儀器之紙張丟棄，並警告抗告人酒精濃度很高，但未將測試結果告知抗告人
    ，經抗告人事後了解，如未吹氣則測試儀器根本不會運行，由此可證抗告人確有
    吹氣。(三)警員未要求抗告人簽名即取走抗告人之汽車行車執照，按交通法規規定
    如酒醉駕車，駕駛人拒不合作者，可將其帶至警局詢問；或為交通安全起見，禁
    止其駕駛及吊扣汽車駕駛執照，而非扣汽車行車執照，惟本件警員竟取走抗告人
    之汽車行車執照，事後抗告人又收到罰單，但抗告人完全沒有喝酒，只因車中有
    酒氣而受罰，實有未甘，為此提起抗告云云。
二、按「汽車駕駛人，駕駛汽車，拒絕接受為酒精濃度過量測試之檢定者，處新台幣
    六千元以上一萬二千元以下罰鍰，並當場禁止其駕駛及吊扣其駕駛執照六個月。
    」，民國八十八年四月二十日修正公佈之道路交通管理處罰條例第三十五條第一
    項第三款、第二款定有明文。經查：
  (一)本件抗告人於八十九年九月十八日凌晨一時，駕駛車號Ｔ三─一四三五號小客車
    ，途經高雄市○○路，因行駛間車子不穩，為高雄市政府警察局小港分局高松派
    出所巡邏員警張萬生及林明俊發現，當場攔車盤查，抗告人坦承駕車前曾飲酒，
    巡邏員警即施以呼氣酒精含量測試，抗告人連續四次含酒精測試器吹氣管而不吹
    氣，拒絕測試等情，業經高雄市政府警察局小港分局八十九年十月六日高市警港
    分交字第一四三○三號函覆明確，亦經證人即執勤之員警張萬生於原審證述「當
    天是行進間發現有異樣，我就攔下來，她下車，說她有喝酒，而且滿車的酒味，
    她的身上也有酒味，我就對她作酒精測試，但是她含著不吹，因為不配合，機器
    會跳開，我給她四次機會，但是她都不配合，所以我就開了罰單，車上還有一位
    小姐，從頭到尾都沒有下車，因為那位小姐喝得很醉。」等語甚明（見原審卷第
    十三頁），抗告人辯稱：我有吹氣四次，員警均未將測試結果告知云云，顯係卸
    責之詞，不足採信。況本件交通違規事件盤查過程平和，抗告人與執行員警之間
    並無發生糾紛，此為抗告人於原審所是認，而本件執勤員警見抗告人駕駛行為異
    常予以攔檢，其目的係在對抗告人施以呼氣酒精含量測試，倘抗告人呼氣酒精含
    量確逾法定標準，則執勤員警目的已達，殊無連續測試多次結果均已過量，卻將
    測試紙丟棄之理，抗告人所辯：「一共測試四次，警員張萬生將測試紙看了看就
    丟掉，我曾問警員酒精濃度，他就說超過太多了，但一直不拿給我看」云云，核
    與事理有違，殊無可採。
  (二)另按「當場舉發者，被查獲之行為人為受處分人時，駕駛人姓名欄應註明其姓名
    後，交付該行為人簽名或蓋章收受之；拒絕簽章者，並記明其事由，視為已收受
    。」違反道路交通管理事件統一裁罰標準及處理細則第十一條第一項第一款定有
    明文。本件抗告人拒絕在舉發違反道路交通管理事件通知單上簽名，經員警在該
    通知單「收受通知聯者簽章」欄內載明「拒簽」二字，有該通知單在卷可稽，依
    照上開規定，抗告人雖拒絕簽名仍視為已收受該違規通知單，無礙於本件交通違
    規事實之認定。
  (三)抗告人另辯稱：依規定員警僅能吊扣其汽車駕駛執照，而非扣汽車行車執照，惟
    本件警員竟取走抗告人之汽車行車執照云云，縱令屬實，亦不影響原裁定結果。
    抗告人請求傳喚同車之友人邱秀英到庭證明其配合受檢過程之事實，並請求對警
    員測謊，惟邱秀英當時已喝醉，沒有下車等情，已經證人張萬生於原審證述明確
    ，且為抗告人於本院調查中所是認，邱秀英於抗告人接受酒精測試時既在車上，
    自無可能知悉抗告人測試過程，且本件事證已明，所請核無必要，爰不予調查。
    再本院詳閱原審卷宗，抗告人在原審調查中陳述明確，並無抗告人所言原審有使
    抗告人不知如何陳述之情形，原審異議程序之進行核無違誤。綜上所述，本件異
    議為無理由，原審法院依法駁回異議並無不合，抗告人仍執陳詞指摘原裁定不當
    ，為無理由，應予駁回。
據上論斷，應依道路交通案件處理辦法第二十六條、刑事訴訟法第四百十二條，裁定
如主文。
中    華    民    國    九十    年      二        月      二十三      日
                          臺灣高等法院高雄分院刑事第六庭
                                  審判長法官  王憲義
                                        法官  張意聰
                                        法官  范惠瑩
右正本證明與原本無異。
不得再抗告。
                                      書記官  馬蕙梅
中    華    民    國      九十    年      二        月      二十六      日
                                                                Ａ


司法院資訊處製作；財團法人民間司法改革基金會備份。
